【裁判字號】    98,消債抗,130
【裁判日期】    980828
【裁判案由】    清算事件
【裁判全文】
臺灣臺中地方法院民事裁定  98年度消債抗字第130號
抗  告  人  甲○○
                      5樓
上當事人聲請清算事件，抗告人對於民國98年7月23日本院98年
度消債清字第189號所為裁定提起抗告，本院裁定如下：
    主  文
抗告駁回
抗告費用新台幣壹仟元由抗告人負擔。
    理  由
一、抗告意旨略以：抗告人所提之更生方案，於民國98年7月16
    日經本件最大債權銀行同意，其他銀行亦有提出不同方案，
    本件即非屬債權人不同意情形，則依消費者債務清理條例第
    64條規定，債務人有薪資、執行業務所得或其他固定收入，
    原裁定法院本可就台新國際商業銀行股份有限公司與其他銀
    行之方案加上抗告人之方案，擇一合適或平均審酌，依職權
    裁定認可更生方案。又抗告人98年6月16日所提更生方案合
    計新台幣（下同）960,000元，將每月所得18,300元，扣除
    生活最基本費用8,000元後，以1萬元作為清償，雖只能償還
    33.15%之債務，惟於實務上有許多採用此清償比例之方案，
    故亦屬合適。另原裁定指抗告人之消費態樣為奢侈浪費，然
    查抗告人所為之消費本是日常生活食衣住行、電視通訊等合
    理之育樂所需，並非奢侈、浪費之消費。原裁定並未解決糾
    紛，徒增日後抗告人之債務繼續膨脹，永無清償利息與違約
    金之可能，與消費者債務清理條例立法之精神有悖，為此請
    求廢棄原裁定，准聲請人更生之聲請等語。
二、按「更生方案未依消費者債務清理條例第59條、第60條規定
    可決時，除有該條例第64條規定之情形外，法院應以裁定開
    始清算程序」、「法院開始清算程序之裁定，應載明其年、
    月、日、時，並即時發生效力。前項裁定，不得抗告」、「
    債務人之財產不敷清償清算程序之費用時，法院應裁定開始
    清算程序，並同時終止清算程序」，消費者債務清理條例第
    61條、第83條第1、2項、第85條第1項分別定有明文。
三、經查，本件抗告人聲請更生事件，經本院97年度消債更字第
    193號裁定自97年7月29日16時30分起開始更生程序，惟抗告
    人所提每月清償1萬元，為期8年，還款比例33.15%之更生方
    案，未能依消費者債務清理條例第59條、第60條規定獲得債
    權人會議之可決，而經原法院裁定開始清算程序，該開始清
    算程序之裁定，依同條例第83條第2項規定不得抗告。又查
    本件抗告人每月收入約2萬元（抗告狀稱18,300元），每月
    生活必要費用約12,000元（抗告狀稱8,000元），無其他財
    產，有抗告人提出之財產及收入狀況說明書附於原審卷可參
    ，參酌本件債權人人數、債權金額，其清算程序之規模，足
    認抗告人財產不敷清償清算程序之費用，揆諸前開說明，
    本件為免程序浪費，原裁定同時終止清算程序，並無不合。
四、綜上所述，本件抗告人就原審裁定開始清算程序部分依法不
    得抗告，而原審裁定同時終止清算程序，核無違誤，抗告意
    旨指摘原裁定不當，求予廢棄，為無理由，應予駁回。
五、據上論結，本件抗告為無理由，依消費者債務清理條例第15
    條、民事訴訟法第495條之1第1項、第449條第1項、第95條
    、第78條，裁定如主文。
中    華    民    國    98    年    8    月    28     日
                      民事第三庭審判長法  官 林洲富
                                      法  官 林慧貞
                                      法  官 謝慧敏
以上正本係照原本作成。
本裁定不得抗告。
中    華    民    國    98    年    8     月    28    日
                                      書記官  王志


司法院資訊處製作；財團法人民間司法改革基金會備份。
